最高法院刑事判決                              八十六年度台上字第六八三八號
    上  訴  人  甲○○
    選任辯護人  賴玉梅
右上訴人因殺人未遂案件，不服台灣高等法院中華民國八十六年八月二十一日第二審
判決（八十六年度上訴字第三○七二號，起訴案號：台灣板橋地方法院檢察署八十五
年度偵字第二二七六九號），提起上訴，本院判決如左：
    主  文
上訴駁回。
    理  由
按刑事訴訟法第三百七十七條規定，上訴於第三審法院，非以判決違背法令為理由，
不得為之。是提起第三審上訴，應以原判決違背法令為理由，係屬法定要件。如果上
訴理由狀並未依據卷內訴訟資料，具體指摘原判決不適用何種法則或如何適用不當，
或所指摘原判決違法情事，顯與法律規定得為第三審上訴理由之違法情形，不相適合
時，均應認其上訴為違背法律上之程式，予以駁回。本件上訴人甲○○上訴意旨略稱
：上訴人無殺人之犯意，係因飲酒後失態持刀於洛上揮舞，狀似乩童，且上訴人持刀
究係向警員江志士之頭部或頸部砍﹖證人所述不一致，原審未依聲請傳喚證人賴義明
、藍進益、侯寶有應於審判期日調查之證據未予調查，亦未依精神耗弱之規定減輕其
刑，均有違誤云云。惟查：原判決認定上訴人持刀向江志士之頭頸部由上往下砍，已
明業經江志士及證人王志文、陳銘文、吳錦龍供述甚詳，所持刀械係單面開鋒，刀
刃長約三十三公分，刀柄長十五公分，無缺損尚屬新品，其為大型鋒利刀械，對人之
頭頸部要害砍殺，足使人死亡，上訴人竟為之，顯有殺人之故意，凡此均已於判決理
由內說明，上訴人對原判決此等論斷，究有如何違背法令，未依卷內訴訟資料具體予
以指摘，仍以自己之說詞為事實上爭執，空口否認有殺人之故意，殊難認係以判決違
法為上訴之理由。聲請傳訊之證人賴義民、藍進益。侯寶三人，原判決已於理由內說
明無傳訊之必要，此為事實審法院依刑事訴訟法規定所得依其職權自由決定之事項，
自不得執為合法上訴於第三審法院之理由。又原判決記載：「雖江志士、王志文、陳
銘文、吳錦龍所陳在枝節上非完全一致，惟在被告揮刀砍人之主要情節上，則並無矛
盾，彼等之證詞即非不可採信」，核屬審判職權之合法行使。而精神耗弱人之行為，
依刑法第十九條第二項規定僅得減輕其刑，但原判決雖認定上訴人有喝酒，但不認為
上訴人係精神耗弱之人，不依刑法第十九條第二項減輕其刑，自不容任指為違法。則
依上開說明，其上訴違背法律上之程式，應予駁回。本院為法律審，上訴提出對答條
，無從審酌。
據上論結，應依刑事訴訟法第三百九十五條前段，判決如主文。
中      華      民      國    八十六    年     十一     月    二十一    日
                              最高法院刑事第二庭
                                  審判長法官  施  文  仁
                                        法官  陳  炳  煌
                                        法官  張  淳  淙
                                        法官  洪  文  章
                                        法官  林  錦  芳
      右正本證明與原本無異
                                              書  記  官
中      華      民      國    八十六    年     十一     月              日
